【裁判字號】    97,毒抗,293
【裁判日期】    970630
【裁判案由】    毒品危害防制條例
【裁判全文】
臺灣高等法院刑事裁定                 97年度毒抗字第293號
  抗  告  人
  即  被  告  甲  ○原名黃連.
                  （現於臺灣臺北看守所附設勒戒所執行中）
上列抗告人因違反毒品危害防制條例案件，不服臺灣板橋地方法
院，中華民國97年5月7日所為強制戒治之裁定（97年度毒聲字第
1018號），提起抗告，本院裁定如下：
    主  文
抗告駁回。
    理  由
一、本件抗告意旨略以：抗告人前雖因施用毒品案件經臺灣板橋
    地方法院裁定送觀察勒戒，惟抗告人於案發前之96年1月初
    ，已有自我戒斷毒癮之省思，而自行至行政院衛生署附設之
    八里療養院喝美沙酮戒癮治療，實已有決心戒斷毒癮，應有
    毒品危害防制條例第21條規定免送執行之適用，詎再遭法院
    裁定令入勒戒處所施以強制戒治，為此依法提起抗告，請求
    撤銷原裁定云云。
二、按犯毒品危害防制條例第10條之罪，應先將被告送勒戒處所
    觀察、勒戒，經觀察、勒戒後，認受觀察、勒戒人有繼續施
    用毒品傾向者，檢察官應聲請法院裁定令入戒治處所強制戒
    治，其期間為 6個月以上，至無繼續強制戒治之必要為止；
    但最長不得逾1年，同條例第20條第2項定有明文。查被告甲
    ○於民國（下同）96年9月20日上午10時50分許經警採尿回
    溯前96小時內某時，在臺北縣某不詳處所施用毒品海洛因，
    嗣於96年9月20日上午10時20分許，在台北縣中和市○○路
    巷口為警盤查時查獲，並扣得毒品海洛因一包。而經警採集
    其尿液送請台灣尖端先進生技醫藥股份有限公司鑑驗結果，
    發現呈鴉片類陽性反應，有該公司出具之濫用藥物尿液檢驗
    報告乙份在卷可參，另該扣案之毒品經送請交通部民用航空
    局醫務中心鑑定結果，發現含有毒品海洛因成分，有該中心
    毒品鑑定書乙份在卷可參，足徵被告確有於上開時地施用第
    一級毒品海洛因之事實，原審因而依臺灣板橋地方法院檢察
    署檢察官之聲請，以96年度毒聲字第2580號裁定送觀察、勒
    戒，而被告於97年3月17日入勒戒處所執行觀察、勒戒後，
    經送醫師研判後認有繼續施用毒品之傾向，此有台灣臺北看
    守所附設勒戒處所97年4月24日出具之有無繼續施用毒品傾
    向證明書暨評估標準紀錄表各乙份附卷可稽，原審因而依台
    灣板橋地方法院檢察署檢察官之聲請，依上揭法條規定，裁
    定令被告入戒治處所施以強制戒治，其期間為六個月以上，
    至無繼續強制戒治之必要為止，但最長不得逾一年，經核並
    無不合，茲被告於受觀察勒戒後，既經該勒戒所依被告之人
    格特質、臨床徵候及環境相關因素而評定認其有繼續施用毒
    品之傾向，依上揭法條規定，即應裁定送被告至戒治所處施
    以強制戒治，以達戒除施用毒品之惡習，被告雖稱於96年1
    月初，已自行至行政院衛生署附設之八里療養院喝美沙酮戒
    癮治療，並提出該院所出具之診斷證明書乙紙附卷，惟查被
    告若已確實戒除毒癮，何以於上開時地復經警查獲施用毒品
    海洛因之犯行，並當場扣得毒品海洛因一包，嗣於觀察勒戒
    期間，經送醫師研判有無繼續施用毒品之傾向，復經台灣臺
    北看守所附設勒戒處所函覆稱被告有繼續施用毒品之傾向，
    足徵被告尚未戒除毒癮，而有至戒治所處施以強制戒治，以
    達戒除施用毒品惡習之必要，被告徒憑已意認已無施用毒品
    之惡習，而無施以強制戒治之必要，並指摘原裁定不當，尚
    難認有理由，應予駁回。
據上論斷，應依刑事訴訟法第412條，裁定如主文。
中    華    民    國    97    年    6     月    30    日
                  刑事第五庭    審判長法  官  吳  敦
                                      法  官  陳春秋
                                      法  官  張傳栗
以上正本證明與原本無異。
不得再抗告。
                                      書記官  李佩真
中    華    民    國    97    年    6     月    30    日


司法院資訊處製作；財團法人民間司法改革基金會備份。
